臺灣臺北地方法院刑事判決　　　　　　　 96年度訴字第398號
公　訴　人　臺灣臺北地方法院檢察署檢察官
被　　　告　甲○○
　　　　　　　　　　號
上列被告因違反毒品危害防制條例案件，經檢察官提起公訴（九
十五年度毒偵緝字第三六二號），被告於本院準備程序中就被訴
事實為有罪之陳述，經告知簡式審判程序之旨，並聽取公訴人及
被告之意見後，本院合議庭認為適宜由受命法官獨任進行簡式審
判程序而裁定改由受命法官獨任進行簡式審判程序審理，判決如
下：
    主  文
甲○○施用第一級毒品，累犯，處有期徒刑捌月。
扣案之注射針筒（內含有無法磅秤析離之第一級毒品海洛因殘渣
）壹支沒收銷燬之。
    事  實
一、甲○○於民國九十二年間，因犯施用第一級毒品海洛因、第
    二級毒品安非他命案件，經本院以九十二年度訴字第一四二
    八號判決分別判處有期徒刑七月、三月，應執行有期徒刑八
    月，嗣經臺灣高等法院以九十三年度上訴字第四八號案件受
    理後，因撤回上訴而確定，於九十四年八月十五日縮刑期滿
    執行完畢，同年月十六日因徒刑執行完畢出監。於九十四年
    間，復因違反護照條例案件，經本院以九十四年度簡字第一
    六一○號簡易判決判處有期徒刑四月確定，於九十五年七月
    三十一日因徒刑易科罰金執行完畢出監。
二、甲○○前因施用第一級毒品海洛因案件，經臺灣臺北地方法
    院檢察署檢察官聲請本院以九十一年度毒聲字第一八六八號
    裁定送勒戒處所觀察、勒戒，並經該署檢察官於九十一年十
    二月十一日將之送臺灣臺北看守所附設勒戒處所執行觀察、
    勒戒後，因無繼續施用毒品之傾向，於九十二年一月八日釋
    放出所，再經臺灣臺北地方法院檢察署檢察官於九十二年一
    月九日以九十一年度毒偵字第一五七三號為不起訴處分確定
    。復因施用第一級毒品海洛因與第二級毒品安非他命案件，
    經臺灣臺北地方法院檢察署檢察官聲請本院以九十二年度毒
    聲字第六四二號裁定甲○○送勒戒處所觀察、勒戒，並經該
    署檢察官於九十二年六月五日將之送臺灣臺北看守所附設勒
    戒處所執行觀察、勒戒後，因有繼續施用毒品之傾向，復經
    臺灣臺北地方法院檢察署檢察官聲請本院以九十二年度毒聲
    字第一三二九號裁定甲○○令入戒治處所施以強制戒治一年
    ，甲○○於九十三年一月九日因毒品危害防制條例修正施行
    而出所，該次施用第一級毒品海洛因、第二級毒品安非他命
    案件並經本院以九十二年度訴字第一四二八號判決分別判處
    有期徒刑七月、三月，應執行有期徒刑八月，嗣經臺灣高等
    法院以九十三年度上訴字第四八號案件受理後，因撤回上訴
    而確定，於九十四年八月十五日縮刑期滿執行完畢，同年月
    十六日因徒刑執行完畢出監。
三、甲○○基於施用第一級毒品海洛因之犯意，於九十五年七月
    四日晚上某時許，在臺北縣三重市中興橋下，施用第一級毒
    品海洛因一次。嗣於九十五年七月五日十五時十五分許，為
    警在臺北市大同區○○○路○段一二一號前，見甲○○神色
    慌張而加以盤查，經徵得甲○○同意後執行搜索，而當場在
    甲○○褲子之左口袋處查獲並扣得其所有供施用第一級毒品
    海洛因所用之注射針筒（內含有無法磅秤析離之第一級毒品
    海洛因殘渣）一支。
四、案經臺北市政府警察局大安分局報請臺灣士林地方法院檢察
    署檢察官呈請臺灣高等法院檢察署檢察長核准令轉臺灣板橋
    地方法院檢察署檢察官偵查，臺灣板橋地方法院檢察署檢察
    官認該署無管轄權再呈請臺灣高等法院檢察署檢察長核准令
    轉臺灣臺北地方法院檢察署檢察官偵查起訴後，因甲○○於
    本院準備程序中就被訴事實為有罪之陳述，本院合議庭認為
    適宜由受命法官獨任進行簡式審判程序而裁定改由受命法官
    獨任進行簡式審判程序審理。
    理  由
一、上開事實，業據被告甲○○於本院行準備程序及審理時自白
    不諱，而其於九十五年七月五日為警查獲後所採集之尿液經
    警送臺灣檢驗科技股份有限公司以初步檢驗－ＥＩＡ酵素免
    疫分析法及確認檢驗－ＧＣ／ＭＳ氣相層析／質譜儀法檢驗
    後均呈鴉片類（可待因、嗎啡）陽性反應，有臺灣檢驗科技
    股份有限公司九十五年七月二十八日濫用藥物尿液檢驗報告
    一份在卷可查，並有被告所有供施用第一級毒品海洛因所用
    之注射針筒一支可佐，又有臺北市政府警察局保安警察大隊
    查獲涉嫌毒品危害防制條例毒品初步鑑驗報告單及扣案物品
    之照片列印資料附卷可按。查被告因犯施用毒品之違反毒品
    危害防制條例案件而有如事實欄二所載之觀察勒戒、不起訴
    處分、強制戒治及科刑紀錄，此有本院九十一年度毒聲字第
    一八六八號刑事裁定、臺灣臺北地方法院檢察署檢察官九十
    一年度毒偵字第一五七三號不起訴處分書、本院九十二年度
    毒聲字第六四二號刑事裁定、九十二年度毒聲字第一三二九
    號刑事裁定、九十二年度訴字第一四二八號刑事判決、臺灣
    高等法院被告前案紀錄表及臺灣高等法院被告毒品紀錄表等
    在卷可參，綜上，本案事證明確，被告於如事實欄三所載之
    時、地施用第一級毒品海洛因犯行堪以認定，應予依法論科
    。
二、查海洛因屬毒品危害防制條例第二條第二項第一款所稱之第
    一級毒品。核被告所為，係犯毒品危害防制條例第十條第一
    項之施用第一級毒品海洛因罪。其持有第一級毒品海洛因之
    低度行為為施用第一級毒品海洛因之高度行為所吸收，不另
    論罪。再被告於九十二年間，因犯施用第一級毒品海洛因、
    第二級毒品安非他命案件，經本院以九十二年度訴字第一四
    二八號判決分別判處有期徒刑七月、三月，應執行有期徒刑
    八月，嗣經臺灣高等法院以九十三年度上訴字第四八號案件
    受理後，因撤回上訴而確定，於九十四年八月十五日縮刑期
    滿執行完畢，同年月十六日因徒刑執行完畢出監，此有臺灣
    高等法院被告前案紀錄表在卷可按，是被告受前開徒刑執行
    完畢後，五年以內故意再犯本案有期徒刑以上之罪，為累犯
    ，應依刑法第四十七條第一項之規定，加重其刑。爰審酌被
    告前經觀察勒戒、強制戒治之矯治處遇及科刑處罰後，猶為
    本案之施用第一級毒品海洛因之行為，然其所為主要係戕害
    自身，並未直接積極損害他人之利益，犯罪之動機、目的、
    手段、生活狀況、智識程度暨犯罪後坦承犯行，頗有悔意之
    態度等一切情狀，量處如主文所示之刑，以示懲儆。
三、扣案已使用過之供施用第一級毒品海洛因所用之注射針筒一
    支，因經檢驗後其內殘渣亦含有第一級毒品海洛因成分，有
    臺北市政府警察局保安警察大隊查獲涉嫌毒品危害防制條例
    毒品初步鑑驗報告單一紙在卷可按，且該第一級毒品海洛因
    殘渣已無法磅秤而與該注射針筒無法析離，是應依毒品危害
    防制條例第十八條第一項前段之規定，不問屬於犯人與否，
    宣告沒收銷燬之，公訴人認該注射針筒一支係被告所有供犯
    罪所用之物而請本院依刑法第三十八條第三項、第一項第二
    款之規定宣告沒收之云云，猶有誤會，附此敘明。
據上論斷，應依刑事訴訟法第二百七十三條之一第一項、第二百
九十九條第一項前段，毒品危害防制條例第十條第一項、第十八
條第一項前段，刑法第十一條前段、第四十七條第一項，判決如
主文。
本案經檢察官郭瑜芳到庭執行職務
中　　華　　民　　國　　96　　年　　4 　　月　　30　　日
　　　　　　　　　刑事第九庭  法　官　黃紹紘
以上正本證明與原本無異。
如不服本判決，得於判決送達後十日內，向本院提出上訴狀（應
抄附繕本）。告訴人或被害人如對於本判決不服者，應具備理由
請求檢察官上訴，其上訴期間之計算係以檢察官收受判決正本之
日期為準。
　　　　　　　　　　　　　　　書記官　陳靜君
中　　華　　民　　國　　96　　年　　5 　　月　　1　　 日
附錄本案論罪科刑所犯法條全文
毒品危害防制條例第十條
施用第一級毒品者，處六月以上五年以下有期徒刑。
施用第二級毒品者，處三年以下有期徒刑。
